# 请教陈版：关于母公司中标项目子公司开票情形处理

提问人：Groundhog 时间：2021-09-13 09:20:00
拟IPO企业，母公司中标一城投公司开发的施工项目，项目主要实施人员均为母公司员工。后应当地政府要求（尚无任何纸质约定），公司在当地新设一家子公司（无资质），该施工项目所有开票收款均通过子公司，采购合同等也由子公司与供应商签订以保证进项发票的抵扣需求。
请教陈版，对于此类业务，财务核算应归口在母公司账面核算还是子公司账面？若在母公司账面核算子公司账面如何进行账务处理？是否存在税务或其他风险？

回答人：chenyiwei
既然在当地新设子公司作为项目实施主体，则应对子公司单独设立账套进行核算，并完整反映母子公司作为独立法人之间的交易和往来。在合并报表层面予以适当的抵销处理。